臺灣高等法院民事裁定
108年度上字第1313號
上  訴  人  林再祥  
            林明隆  
            林昱宜(即林永福之承受訴訟人)

            林欽琦(即林永福之承受訴訟人)


上列上訴人與附表一、二所示被上訴人間請求調整租金事件，上
訴人對於中華民國109年6月17日本院所為第二審判決，提起第三
審上訴，本院裁定如下：
    主  文
本件上訴人之上訴利益標的價額核定為新臺幣貳佰柒拾貳萬柒仟
玖佰參拾元。
上訴人應於收受本裁定七日內，提出委任律師或具律師資格符合
民事訴訟法第四百六十六條之一規定之關係人為訴訟代理人之委
任狀，並應補繳第三審裁判費新臺幣肆萬貳仟零肆拾元。如未依
限補正，即裁定駁回第三審上訴。
    理  由
一、按「對於第二審判決上訴，上訴人應委任律師為訴訟代理人
    。但上訴人或其法定代理人具有律師資格者，不在此限。上
    訴人之配偶、三親等內之血親、二親等內之姻親，或上訴人
    為法人、中央或地方機關時，其所屬專任人員具有律師資格
    並經法院認為適當者，亦得為第三審訴訟代理人。第一項但
    書及第二項情形，應於提起上訴或委任時釋明之。上訴人未
    依第一項、第二項規定委任訴訟代理人，或雖依第二項委任
    ，法院認為不適當者，第二審法院應定期先命補正。逾期未
    補正亦未依第四百六十六條之二為聲請者，第二審法院應以
    上訴不合法裁定駁回之。」，民事訴訟法第466條之1定有明
    文。又向第三審法院上訴，應依民事訴訟法第77條之13及第
    77條之14規定，加徵裁判費10分之5，同法第77條之16第1項
    前段亦定有明文，此為上訴必備之程式。次按「因定期給付
    或定期收益涉訟，以權利存續期間之收入總數為準；期間未
    確定時，應推定其存續期間。但其期間超過10年者，以10年
    計算。」，亦為同法第77條之10所明定。
二、本件上訴人於民國（下同）109年7月20日對本院所為108年
    度上字第1313號第二審判決，提起第三審上訴，未依規定提
    出委任律師或具律師資格之關係人為訴訟代理人之委任狀。
    又本件兩造間請求調整租金之訴，乃因定期收益涉訟，被上
    訴人請求增加之租金即為民事訴訟法第77條之10所稱之收入
    ，而上訴人承租附表一、二所示被上訴人共有土地，原訂租
    金合計為每年新臺幣（下同）8萬4,490元，第一審判決將附
    表一所示土地之租金自108年7月1日起調整為每年24萬4,695
    元，附表二所示土地之租金則自同上日起調整為每年30萬0,
    892元，調整後每年增加之收入合計為46萬1,097元【計算式
    ：(24萬4,695元+30萬0,892元)-8萬4,490元=46萬1,097元】
    ，上訴人不服，提起一部上訴，請求調整金額應予減半，於
    本院上訴聲明：㈠原判決關於命上訴人給付附表一所示被上
    訴人土地，應付之租金自108年7月1日起調整為每年超過12
    萬2,348元部分；及上訴人給付附表二所示被上訴人土地，
    應付之租金自同上日起調整為每年超過15萬0,446元部分；
    暨除確定部分外之訴訟費用裁判均廢棄。㈡上開廢棄部分，
    被上訴人在第一審之訴駁回。本院駁回上訴人之第二審上訴
    ，上訴人不服，提起第三審上訴，是本件上訴人上訴第三審
    所得受之利益，應為本院判命上訴人給付被上訴人之調整後
    每年增加收入與上訴人未聲明不服之被上訴人調整後每年增
    加收入計算後，乘以權利存續期間所得之收入總數差額。再
    兩造就系爭土地有不定期租賃關係存在，本院因而推定其權
    利存續期間超過10年，依民事訴訟法第77條之10規定應以10
    年計算，據以核定本件上訴人之上訴利益標的價額為272萬7
    ,930元【計算式：{46萬1,097元-(12萬2,348元+15萬0,446
    元-8萬4,490元)}×10=272萬7,930元】，應徵第三審裁判費4
    萬2,040元，亦未據上訴人繳納。茲命上訴人於收受本裁定
    正本7日內補正上開事項，逾期未補正，即依民事訴訟法第4
    81條準用第444條第1項之規定，認為其上訴不合法，以裁定
    駁回之。
三、爰裁定如主文。
中　　華　　民　　國　　109 　年　　7 　　月　　22　　日
                  民事第十九庭
                      審判長法  官  魏麗娟
                            法  官  游悅晨
                            法  官  陳慧萍
正本係照原本作成。
核定訴訟標的價額部分，如不服裁定得於收受送達後10日內向本
院提出抗告狀，並繳納抗告費新臺幣1千元。
其餘不得抗告。
中　　華　　民　　國　　109 　年　　7 　　月　　22　　日

                            書記官  任正人 
附表一：
坐落新北市○○區○○段000○00000地號土地    編號 共有人即被上訴人  應有部分比例 取得原因 1 陳惠貞 70分之8 於民國（下同）82年7月21日繼承，於85年9月19日完成登記 2 陳瑞祥 70分之8 同上 3 陳惠珠 70分之8 同上 4 陳瑞銘 70分之8 同上 5 陳清谷 14分之1 同上 6 陳雲英 14分之1 同上 7 李陳雪娥 14分之1 同上 8 賴陳明君 14分之1 同上 9 橋本開發有限公司 14分之1 於101年8月17日以同年6月20日贈與為登記原因，完成所有權移轉登記 10 陳品翰 70分之8 於106年8月8日以同年3月31日分割繼承為登記原因，完成所有權移轉登記 11 陳菁梅 14分之1  於92年11月13日以同年10月30日買賣為登記原因，完成所有權移轉登記 
附表二：
坐落新北市○○區○○段000地號土地    編號 共有人即被上訴人  應有部分比例 取得原因 1 陳惠貞 70分之8 於82年7月21日繼承，於85年9月19日完成登記 2 陳瑞祥 70分之8 同上 3 陳惠珠 70分之8 同上 4 陳瑞銘 70分之8 同上 5 陳清谷 14分之1 同上 6 陳雲英 14分之1 同上 7 李陳雪娥 14分之1 同上 8 賴陳明君 14分之1 同上 9 橋本開發有限公司 14分之1 於101年8月17日以同年6月20日贈與為登記原因，完成所有權移轉登記 10 陳品翰 70分之8 於106年8月8日以同年3月31日分割繼承為登記原因，完成所有權移轉登記 11 李孟軒 14分之1  於93年1月16日以同年月2日贈與為登記原因，完成所有權移轉登記